臺灣新北地方法院刑事判決
110年度審訴字第1330號
公  訴  人  臺灣新北地方檢察署檢察官
被      告  邱建華

                    籍設新北市○○區○○路00號(新北○○  ○○○○○○)

            郭書驊


            余俊勳


            許躍騰


上列被告等因傷害案件，經檢察官提起公訴（110年度偵字第251
80號），被告等於準備程序中就被訴事實均為有罪之陳述，經本
院合議庭裁定進行簡式審判程序審理，判決如下：
    主  文
邱建華犯傷害罪，處拘役貳拾日，如易科罰金，以新臺幣壹仟元
折算壹日。 
郭書驊犯傷害罪，處拘役參拾日，如易科罰金，以新臺幣壹仟元
折算壹日。
余俊勳犯傷害罪，處拘役貳拾日，如易科罰金，以新臺幣壹仟元
折算壹日。
許躍騰犯傷害罪，處拘役貳拾日，如易科罰金，以新臺幣壹仟元
折算壹日。
    事實及理由
一、郭書驊、余俊勳、許躍騰為同事，與其他公司同事，於民國
    110年4月16日18時50分許，在新北市○○區○○路0段000號介好
    唱卡啦OK店聚會，因細故與鄰桌顧客邱建華、陳詠傑、陳俊
    安發生糾紛，竟分別基於傷害之犯意，邱建華徒手毆打郭書
    驊、郭書驊持酒瓶毆打邱建華及徒手毆打陳詠傑、余俊勳徒
    手毆打邱建華、許躍騰徒手毆打陳詠傑及陳俊安，致郭書驊
    受有右上眼瞼撕裂傷（約3公分）、邱建華受有頭皮撕裂傷
    （4公分）及頭部挫傷、陳詠傑受有頭部挫傷及右手扭傷、
    陳俊安受有左前額鈍傷及左腳踝擦挫傷。
二、證據：
  ㈠被告兼告訴人邱建華、郭書驊；被告余俊勳、許躍騰於本院
    準備程序及審理時之自白。 
  ㈡告訴人陳詠傑、陳俊安於警詢及偵查中之指證。
  ㈢證人程韻如、李昭明於警詢及偵查中之證述。
  ㈣被告兼告訴人邱建華、郭書驊；告訴人陳俊安、陳詠傑之診
    斷證明書各1份、被告兼告訴人邱建華傷勢照片4張、被告兼
    告訴人郭書驊傷勢照片2張、告訴人陳詠傑傷勢照片4張。
  ㈤監視器影像暨截圖1份。
三、論罪科刑：
  ㈠核被告邱建華、郭書驊、余俊勳、許躍騰所為，均係犯刑法
    第277條第1項之傷害罪。被告郭書驊以一行為同時傷害告訴
    人邱建華、陳詠傑；被告許躍騰以一行為同時傷害告訴人陳
    詠傑、陳俊安，均為同種想像競合犯，應依刑法第55條規定
    ，從一重處斷。
  ㈡被告邱建華前因賭博案件，經本院以105年度簡字第5538號判
    決判處有期徒刑4月確定，於105年11月29日易科罰金執行完
    畢；被告郭書驊前因不能安全駕駛之公共危險案件，經臺灣
    士林地方法院以107年度湖交簡字第964號判決判處有期徒刑
    5月確定，於108年5月13日易科罰金執行完畢；被告許躍騰
    前因不能安全駕駛之公共危險案件，經本院以105年度交簡
    字第4665號判決判處有期徒刑4月確定，於106年2月15日易
    科罰金執行完畢，此有臺灣高等法院被告前案紀錄表在卷可
    佐，是被告邱建華、郭書驊、許躍騰受徒刑之執行完畢，5
    年以內故意再犯本案有期徒刑以上之罪，均為累犯，依司法
    院釋字第775號解釋所示，為避免發生罪刑不相當之情形，
    法院就該個案依該解釋意旨，裁量是否加重最低本刑。考量
    被告邱建華、郭書驊、許躍騰上開構成累犯之犯罪紀錄，與
    本案所犯傷害之罪名、犯罪手法均不相同，亦無關聯性，不
    足認其等對刑罰有反應力薄弱之情事，如適用刑法第47條累
    犯加重其刑之規定，尚與憲法罪刑相當原則、比例原則有違
    ，故均不依刑法第47條規定加重其刑。
  ㈢爰審酌被告郭書驊、余俊勳、許躍騰，僅因細故與被告邱建
    華、告訴人陳詠傑、陳俊安發生口角爭執，不思理性解決問
    題，即訴諸武力，致告訴人邱建華、郭書驊、陳詠傑、陳俊
    安受有如上所載之傷害，所為均應予非難，惟被告等人犯後
    均坦承犯行，態度尚可，然迄未與告訴人郭書驊、邱建華、
    陳詠傑、陳俊安達成和解或獲得諒解，兼衡被告邱建華、郭
    書驊、余俊勳、許躍騰個人戶籍資料查詢結果註記分別為高
    職畢業、國中畢業、高中畢業、高職肄業之教育程度，於警
    詢中被告邱建華、郭書驊、許躍騰均自陳勉持、被告余俊勳
    自陳小康之家庭經濟狀況、犯罪動機、目的、手段、告訴人
    等人之傷勢、本案衝突發生原因與經過等一切情狀，分別量
    處如主文所示之刑，並均諭知易科罰金之折算標準。
四、被告郭書驊為上開傷害犯行時，雖有使用酒瓶，然該物品非
    違禁物，亦未扣案，且該物品價額不高，如欲追查下落，以
    明究竟，進而扣押執行沒收被告郭書驊之財產，其間調查執
    行之耗費，恐遠逾上開金額，故就被告郭書驊犯罪所用之物
    ，應認價值低微且欠缺刑法上之重要性，依刑法第38條之2
    第2項規定，爰不予宣告沒收。　　
據上論斷，應依刑事訴訟法第273條之1第1項、第299條第1項前
段，判決如主文。
本案經檢察官陳冠穎偵查起訴，由檢察官宋有容到庭執行職務。
中　　華　　民　　國　　111 　年　　1 　　月　　17　　日
                  刑事第二十三庭  法  官  龔書安
上列正本證明與原本無異。
如不服本判決，應於判決送達後20日內敘明上訴理由，向本院提
出上訴狀 (應附繕本) ，上訴於臺灣高等法院。其未敘述上訴理
由者，應於上訴期間屆滿後20日內向本院補提理由書「切勿逕送
上級法院」。
　　　　　　　　　　　　　　　　　書記官  石秉弘
中　　華　　民　　國　　111 　年　　1 　　月　　18　　日
附錄本案論罪科刑法條全文：
中華民國刑法第277條
傷害人之身體或健康者，處5年以下有期徒刑、拘役或50萬元以
下罰金。
犯前項之罪，因而致人於死者，處無期徒刑或7年以上有期徒刑
；致重傷者，處3年以上10年以下有期徒刑。